---
title: Создание искусства с R. День 1 - Начало
author: 'Best Practices IT'
date: '2022-10-03'
slug: []
categories:
  - R
tags:
  - R
  - visualization
cover: ''
keywords:
  - ''
  - ''
summary: 'Погружение в генерацию искусства с R.'
---

Этот пост перевод первого из семинаров Даниэлы Наварро. Автор рассматривает вопросы генеративного искусства с помощью кода на R. Эти навыки помогут в анализе данных и возможно позволят привнести в повседневную работу что-то новое.

Оригинал статьи: [GENERATIVE ART WITH R](https://art-from-code.netlify.app/day-1/session-1/)

### Об авторе

Даниэла Наварро - творческий художник, специалист по обработке данных, профессиональный педагог, математический психолог, академический профессор в области восстановления, разработчик R с открытым исходным кодом и иногда эссеист. В настоящее время она является адвокатом разработчиков в Voltron Data, работающим с экосистемой Apache Arrow. Вы можете найти ее работы по адресу art.djnavarro.net , и другие подробности на djnavarro.net . Даниэла живет в Сиднее, Австралия, со своими двумя детьми и подпиской на Netflix.

### Структура семинара

Семинар разделен на два дня, каждый день рассматриваются по 4 темы. Я попробую пройти каждую тему анализируя метериал и по возможности добавлять что-то от себя делая акцент на корпоративных задачах.

### День первый. Начало

Практическое введение в генеративное искусство. Создавайте свои собственные фрагменты, используя {ggplot2} и {dplyr}

```{r include=FALSE}
library(ggplot2)
library(tibble)
library(dplyr)
library(ggthemes)
library(scales)
```

В пакете ggplot2 есть встроенный набор данных mpg, он об автомобилях, но для наших целей это не важно, нам нужен просто набор данных.

```{r}
mpg
```

Не нужно думать о качестве или конситентности, это просто числа и просто случайный набор данных для нас и нашего искусства. Построим простую диаграмму рассеивания.

```{r fig.height=5, fig.width=8, fig.align='center'}
mpg |>
  ggplot(aes(displ, hwy, colour = drv)) + 
  geom_point()
```

Когда смотришь на такой график невольно начинаешь оценивать и искать привязку к контексту, думать насколько адекватны данные и т.д. Поэтому избавимся от всех легенд и контекста на графике и сделаем размер точек не читаемым

```{r fig.height=5, fig.width=8, fig.align='center'}
mpg |>
  ggplot(aes(displ, hwy, colour = drv, size = cyl)) + 
  geom_point(show.legend = FALSE) + 
  theme_void() +        # шаблон темы
  scale_color_brewer()  # цветовая палитра
```

Развернем график в полярные координаты. Получилось уже что-то интересное, хорошая основа для дальнейшей работы.

```{r fig.height=5, fig.width=8, fig.align='center'}
mpg |>
  ggplot(aes(displ, hwy, colour = drv)) + 
  geom_point(show.legend = FALSE, size = 4) + 
  geom_point(show.legend = FALSE, size = 1, colour = "#222222") + 
  coord_polar() + 
  theme_void() + 
  scale_color_brewer()
```

А теперь сгенерируем набор данных

```{r}
set.seed(1)
n <- 50
dat <- tibble(
  x0 = runif(n),
  y0 = runif(n),
  x1 = x0 + runif(n, min = -.2, max = .2),
  y1 = y0 + runif(n, min = -.2, max = .2),
  shade = runif(n), 
  size = runif(n)
)
dat
```

```{r fig.height=5, fig.width=8, fig.align='center'}
dat |> 
  ggplot(aes(
    x = x0,
    y = y0,
    xend = x1,
    yend = y1,
    colour = shade,
    size = size
  )) +
  geom_segment(show.legend = FALSE) +      # рисует прямую лини. между точками (x, y) и (xend, yend)
  coord_polar() +
  scale_y_continuous(expand = c(0, 0)) +   # позиции шкал для непрерывных данных
  scale_x_continuous(expand = c(0, 0)) +   
  scale_color_viridis_c() +                # преоразование шкал в тип viridis (которые воспринимаются единообразно как в цветном, так и в черно-белом варианте.)
  scale_size(range = c(0, 10)) +           # Задаем размер шкалы, для лучшего восприятия  
  theme_void()
```

И вот получилась абстрактная фигура с претензией на искусство😀

> Не то чтобы кто-то когда-либо спрашивал мое мнение на эту тему, но это то, что я считаю генеративным искусством на самом деле. Автоматизированный процесс, который принимает мусор в качестве входных данных и создает непредсказуемо восхитительные результаты -- иногда с небольшим полезным человеческим надзором и кураторством -- это система порождающего искусства. По сути, это процесс создания чего-то из ничего. Искусство из пустоты. Сокровище из мусора. Сигнал от шума. Вы поняли идею.

Теперь для автоматизации создания таких арт объектов обернем все в функцию. Изменение начального аргумента создает новые фрагменты, которые никаким систематическим образом не отличаются друг от друга, в то время как изменение n и палитры изменяет количество нанесенных сегментов и используемую цветовую схему.

```{r}
polar_art <- function(seed, n, palette) {
  
  # set the state of the random number generator
  set.seed(seed)
  
  # data frame containing random values for 
  # aesthetics we might want to use in the art
  dat <- tibble(
    x0 = runif(n),
    y0 = runif(n),
    x1 = x0 + runif(n, min = -.2, max = .2),
    y1 = y0 + runif(n, min = -.2, max = .2),
    shade = runif(n), 
    size = runif(n)
  )
  
  # plot segments in various colours, using 
  # polar coordinates and a gradient palette
  dat |> 
    ggplot(aes(
      x = x0,
      y = y0,
      xend = x1,
      yend = y1,
      colour = shade,
      size = size
    )) +
    geom_segment(show.legend = FALSE) +
    coord_polar() +
    scale_y_continuous(expand = c(0, 0)) +
    scale_x_continuous(expand = c(0, 0)) + 
    scale_colour_gradientn(colours = palette) + 
    scale_size(range = c(0, 10)) + 
    theme_void()
}
```

Создадим несколько объектов с разным количеством сегментов и палитрами:

```{r fig.show="hold", fig.width=12, fig.height=12, out.width= "33.333%"}
polar_art(seed = 1, n = 500, palette = c("antiquewhite", "orange", "bisque"))
polar_art(seed = 1, n = 500, palette = c("red", "black", "white"))
polar_art(seed = 2, n = 50, palette = c("red", "black", "white"))
```

#### Цвета

Зададим набор цветов и визуализируем его через функцию show_col() из пакета scales - это хороший способ быстрого предварительного просмотра цветов:

```{r fig.height=5, fig.width=8, fig.align='center'}
pal <- c("#cdb4db", "#ffc8dd", "#ffafcc", "#bde0fe", "#a2d2ff")
show_col(pal)
```

Хотя в этой палитре всего пять цветов, функция polar_art() использует scales_colour_gradientn() для построения непрерывной цветовой шкалы из них путем линейной интерполяции между ними. Вы можете сделать то же самое вручную, используя colorRampPalette(). В приведенном ниже коде создана новая функция palette_fn(), которая сгенерирует вектор цветов, который линейно интерполирует между пятью входными цветами в pal:

```{r}
palette_fn <- colorRampPalette(pal)
palette_fn(100)
```

```{r fig.height=5, fig.width=8, fig.align='center'}
image(
  x = matrix(1:100, ncol = 1), 
  col = palette_fn(100),
  useRaster = TRUE,
  axes = FALSE
)
```

В примере выше был взят один набор цветов из Интернета, чтобы определить палитру, но есть много встроенных палитр, которые можно выбрать случайным образом в рамках процесса генерации. Например, пакет ggthemes содержит список под названием canva_palettes, который содержит 150 палитр, взятых из canva.com . Например, вот одна из этих палитр

```{r}
canva_palettes[[101]]
```

```{r fig.height=5, fig.width=8, fig.align='center'}
show_col(canva_palettes[[101]])
```

Учитывая тот факт, что у нас есть список, содержащий 150 различных палитр, очень просто написать функцию sample_canva(), которая случайным образом выбирает одну из этих палитр:

```{r}
sample_canva <- function(seed = NULL) {
  if(!is.null(seed)) set.seed(seed)
  sample(ggthemes::canva_palettes, 1)[[1]]
}
```

Теперь в функцию генерации объекта в аргумент палитры будем отправлять случайную палитру.

```{r fig.show="hold", fig.width=12, fig.height=12, out.width= "33.333%"}
polar_art(seed = 2, n = 100, palette = sample_canva(seed = 2))
polar_art(seed = 2, n = 100, palette = sample_canva(seed = 3))
polar_art(seed = 2, n = 100, palette = sample_canva(seed = 4))
```

> Обратите внимание, что я настроила функцию таким образом, чтобы иметь возможность контролировать, какие элементы объекта изменять. Во всех трех изображениях я использовала одно и то же начальное значение при вызове polar_art(), поэтому случайная конфигурация объектов идентична во всех трех случаях. В предыдущем примере, я дала разные начальные значения функции sample_canva(), поэтому изображения имеют разные палитры. Возможен также обратный вариант, позволяющий создавать различные конфигурации в одной и той же цветовой гамме:

```{r fig.show="hold", fig.width=12, fig.height=12, out.width= "33.333%"}
polar_art(seed = 5, n = 100, palette = sample_canva(seed = 1))
polar_art(seed = 6, n = 100, palette = sample_canva(seed = 1))
polar_art(seed = 7, n = 100, palette = sample_canva(seed = 1))
```

Возможность выбирать, когда включается и выключается случайность, очень удобна!

### Компазиция

Функция polar_art() хороша, но она не очень гибкая. Она позволяет немного контролировать палитру и количество сегментов, которые будут нанесены на график, но это все. Это не позволяет использовать всю гибкость ggplot2 для создания иллюстраций.

Например, что, если я захочу создать больше фигур в "похожем" стиле на те, что созданы ранее, но нарисовать разные геометрические фигуры? Или, возможно, отобразить более одного набора данных как часть одного фрагмента? Функция polar_art() этого не допускает. Генерация данных и построение графика - все это обрабатывается внутри функции. Возможно, есть основания полагать, что следует разбить polar_art() на более мелкие функции и посмотреть, поможет ли это.

Давайте начнем с написания функции "генератор случайных чисел", sample_data(). Эта функция будет генерировать пустые строки, полные случайных чисел:

```{r}
sample_data <- function(seed = NULL, n = 100){
  if(!is.null(seed)) set.seed(seed)
  dat <- tibble(
    x0 = runif(n),
    y0 = runif(n),
    x1 = x0 + runif(n, min = -.2, max = .2),
    y1 = y0 + runif(n, min = -.2, max = .2),
    shade = runif(n), 
    size = runif(n),
    shape = factor(sample(0:22, size = n, replace = TRUE))
  )
}
```

Далее создадим функцию styled_plot(), которая принимает палитру и (необязательно) набор данных в качестве входных данных и настраивает сопоставления и стилистические аспекты графика. Эта функция выполняет большую часть работы по определению того, какие художественные работы возможны с использованием этой системы, даже если на самом деле она ничего не рисует. Например, она указывает coord_polar() в качестве системы координат, поэтому любые создаваемые точки или линии будут показаны в полярных координатах. Она использует guide_none() для подавления условных обозначений и theme_void() для скрытия осей, заголовков осей и так далее.

```{r}
polar_styled_plot <- function(data = NULL, palette) {
  ggplot(
    data = data,
    mapping = aes(
      x = x0,
      y = y0,
      xend = x1,
      yend = y1,
      colour = shade,
      size = size
    )) + 
    coord_polar(clip = "off") +
    scale_y_continuous(
      expand = c(0, 0),
      limits = c(0, 1), 
      oob = scales::oob_keep
    ) +
    scale_x_continuous(
      expand = c(0, 0), 
      limits = c(0, 1), 
      oob = scales::oob_keep
    ) + 
    scale_colour_gradientn(colours = palette) + 
    scale_size(range = c(0, 10)) + 
    theme_void() + 
    guides(
      colour = guide_none(),
      size = guide_none(),
      fill = guide_none(),
      shape = guide_none()
    )
}
```

Эта структура обеспечивает четкое распределение ответственности между различными функциями. Функция sample_canva() выполняет работу по генерации случайных палитр, sample_data() выполняет работу по созданию случайных данных для построения графика, polar_styled_plot() заботится обо всех настройках ggplot, а затем вы можете выбрать, какую геометрию вы хотите добавить. Таким образом, мы можем написать подобный код, который отличается только выбором geom:

```{r fig.show="hold", fig.width=12, fig.height=12, out.width= "33.333%"}
dat <- sample_data(n = 100, seed = 1) 
pal <- sample_canva(seed = 1)

polar_styled_plot(data = dat, palette = pal) + geom_segment()
polar_styled_plot(data = dat, palette = pal) + geom_path()
polar_styled_plot(data = dat, palette = pal) + geom_point()
```

Поскольку выходные данные polar_styled_plot() - это ggplot, к которому мы можем добавлять слои, и поскольку каждый слой в ggplot может предоставлять свои собственные данные, теперь у нас есть возможность повторно использовать эти компоненты различными способами. Для этого полезно загрузить пакет dplyr. Вот пример, в котором мы генерируем два случайных набора данных и передаем их в четыре отдельных геома, объединенных в один объект:

```{r fig.height=5, fig.width=8, fig.align='center'}
dat1 <- sample_data(n = 2000, seed = 123) 
dat2 <- sample_data(n = 100, seed = 456) |>  
  mutate(y0 = .3 + y0 * .6, y1 = .3)

polar_styled_plot(palette = sample_canva(seed = 7)) + 
  geom_segment(
    data = dat1 |> mutate(size = size * 3)
  ) + 
  geom_segment(
    data = dat2 |> mutate(size = size / 5), 
    lineend = "round", 
    colour = "white"
  ) +
  geom_segment(
    data = dat2 |> mutate(size = size / 40), 
    lineend = "round", 
    colour = "#222222"
  ) +
  geom_point(
    data = dat2 |> mutate(size = size * 2),
    colour = "#222222"
  )
```

Другой пример, когда три копии одного и того же набора случайных данных создают вариацию, обладающую дополнительными симметриями:

```{r fig.height=5, fig.width=8, fig.align='center'}
dat <- sample_data(n = 2000, seed = 123) |>
  mutate(y1 = y0, size = size / 2)

polar_styled_plot(palette = sample_canva(seed = 456)) + 
  geom_segment(data = dat) + 
  geom_segment(data = dat |> mutate(y1 = y1 - .2, y0 = y0 - .2)) +
  geom_segment(data = dat |> mutate(y1 = y1 - .4, y0 = y0 - .4))
```

Наконец, вот версия, которая использует аргумент linetype для geom_segment(), чтобы создать более "прерывистую" версию этих фрагментов:

```{r fig.height=5, fig.width=8, fig.align='center'}
dat <- sample_data(n = 1000, seed = 1) |>
  mutate(y1 = y0, size = size / 4)

polar_styled_plot(palette = sample_canva(seed = 2)) + 
  geom_segment(data = dat, linetype = "331311") 
```

### Заключение

Подводя итог первой части из серии статей для себя выделил такие моменты:

-   Генерация искусства хороший способ попрактиковаться в написании кода и глубже изучить пакеты визуализации. Не нужно думать о постановке задачи, данных и читабельности результата.
-   Красиво или нет, искусство или нет не понятно, в любом случае это интересно

Что можно применить в работе:

-   тонкая настройка осей и данных на графике
-   просмотр палитры и их выбор
-   сочетание слоев на графике

Поражает многообразие настроек графиков, их настолько много, что даже при тестировании сложно их все перебрать.

> Больше разнообразных материалов и ссылки на продолжение на канале [Best Practices IT](https://t.me/best_practices_it)


