---
title: "CheatSheet dplyr"
author: "[Best Practices IT](https://t.me/best_practices_it)"
date: 2020-12-01T21:13:14-05:00
categories: ["R"]
tags: ["R Markdown", "dplyr"]
summary: 'Разбор популярных методов обработки данных пакета dplyr. Выборка, фильтрация, сортировка, агрегатные и оконные функции, а также соединение наборов данных'
---

```{r setup, include=FALSE}
knitr::opts_chunk$set(collapse = TRUE)
```

```{r include=FALSE}
library(dplyr)
starwars <- dplyr::starwars
```



Выполним установку пакета dplyr и загрузим набор данных starwars

::: code
library(dplyr) <br>
starwars <- dplyr::starwars
:::




## Выборка данных {.tabset .tabset-fade .tabset-pills}

В R возможно делать выборку столбцов разными стособами. Просто перечислить названия столбцов или их номера, перечислить какие столбцы не нужно выводить или выводить столбцы с именем соответствующим определенному условию. <br>

### Перечисление


```{r select, echo=TRUE}
starwars %>% 
  select(name)
```

### Отрицательное перечисление

Если нужно указать какой столбец не включать в выборку то ставится знак минус:<br>

```{r}
starwars %>% 
  select(-c(name, mass))

```

### По номерам

Или можно указать номера столбцов<br>

```{r}
starwars %>% 
  select(1, 2)
```

### По условию {.tabset .tabset-fade .tabset-pills}

-   `contains`*: название столбца содержит символ*

-   `ends_with`*: название столбца заканчивается на*

-   `matches`*: название столбца соответствует регулярному выражению*

-   `num_range`*: поиск занумерованных столбцов, например, «V1, V2, V3...»*

-   `one_of`*: название столбца соответствует одному из вариантов*

-   `starts_with`*: название столбца начинается с*

подробнее в `?select`

Примеры:

#### contains

```{r}
# отберем столбцы, название которых содержит букву «а».
starwars %>% 
  select(contains('a'))
```

#### one_of

```{r}
# отберем столбцы, название которых является одним из указанных
starwars %>% 
  select(one_of('mass', 'height'))
```

#### matches

```{r}
# поиск по регулярному выражению
starwars %>% 
  select(matches('.*t+.+'))
```

### Вернуть вектор

Если нужно вернуть столбец не как таблицу, а вектор, то делаем через `pull`\

```{r}
starwars %>% 
  pull('name')
```

<br>

## Фильтрация строк {.tabset .tabset-fade .tabset-pills}


### По логическому условию

```{r}
starwars %>% 
  filter(mass > 50)

#комбинировать несколько условий можно с помощью & и |:
starwars %>% 
  filter(mass > 50 & height > 170)
```

Конструировать логические условия можно и другими операторами

-   `>=`

-   `<=`

-   `is.na`

-   `!is.na`

-   `%in%`

-   `!`

-   `between`

-   `near`

-   `xor`

<br>

```{r}
starwars %>% 
  filter(skin_color %in% c('fair', 'green'))
```

### Уникальные значения

```{r}
starwars %>% 
  distinct(sex)
```

### По индексу

```{r}
starwars %>% 
  slice(5:15)
```

### Случайные строки

```{r}
# возвращает n - случайных строк
starwars %>% 
  sample_n(5)

# Нужно указать долю строк из общего числа, которые должны быть в итоговой таблице. 
# Например, при параметре 0.5 вернется половина строк из таблицы, выбранные случайным образом.

starwars %>% 
  sample_frac(0.1)
```

<br>

## Сортировка строк {.tabset .tabset-fade .tabset-pills}

<br>

Для сортировки в языке есть достаточно широкие возможности. Вот самые основные виды сортировки:

### По возрастанию

```{r}
starwars %>% 
  arrange(mass)
```

### По убыванию

```{r}
# сортировка по убыванию
starwars %>% 
  arrange(desc(mass))
```

### По нескольким столбцам

```{r}
# сортировка по нескольким столбцам
starwars %>% 
  arrange(height, desc(mass))
```

### Расширенная сортировка

При сортировке можно использовать вспомогательные функции для `select`, только внутри функции `across`

```{r}
starwars %>% 
  arrange(across(ends_with('_color'), desc))
```

<br>

## Группировка и агрегатные функции


```{r}
# сама по себе группировка не несет смысла, только в сочетании с агрегирующими функциями
starwars %>% 
  group_by(eye_color)
```

```{r}
starwars %>% 
  group_by(eye_color) %>% # группируем по полю
  summarise(
    'mean mass' = mean(mass), # задаем имя столбцу и применяем функцию
    'max mass' = max(mass),
    'min mass' = min(mass),
    'first mass' = first(mass),
    'median mass' = median(mass),
    'quantity' = n()
  )
# про другие функции summarise в ?summarise
```

Рассчитать показатели только для нескольких столбцов сразу

```{r}
starwars %>% 
  group_by(eye_color) %>% 
  summarise(
    across(
      .cols = c(mass, height), # столбцы к котторым применятся функции
      .fns = list(mean = mean, max = max, min = min, first = first, median = median), # набор функций
      .names = "{.col}.fn_{.fn}"  # шаблон имени столбца
    )
  )
```

<br>

## Вычисляемые столбцы {.tabset .tabset-fade .tabset-pills}


### Новый столбец

```{r}
starwars %>% 
  select(name, height, mass) %>% 
  mutate('coef' = mass/height)
```

### Изменить несколько столбцов

Применить функцию ко всем столбцам по условию

```{r}
starwars %>% 
  mutate(
    across(
      .cols = where(is.numeric), # применить функцию ко всем числовым столбцам
      .fns = function(x) x*10 # x в function это стоблцы по условию в cols
    )
  )
```

### Оконные функции

```{r}
starwars %>% 
  select(name, height, mass) %>% 
  mutate('rnk' = dense_rank(mass)) %>% 
  mutate('r_num' = row_number(mass)) 
```

### Вычисление с условием

```{r}
starwars %>% 
  select(name, height, mass) %>% 
  # логические условия в вычислении
  mutate('case_col' = case_when(
    name == 'Luke Skywalker' | name == 'Leia Organa'  ~ 'Главный герой',
    name == 'Darth Vader' ~ 'Главный злодей',
    TRUE ~ 'Другой персонаж'
    ))
```

### Обработка нуллов

```{r}
starwars %>% 
  select(name, height, mass) %>% 
  # логические условия в вычислении
  mutate('case_col' = case_when(
    name == 'Luke Skywalker' | name == 'Leia Organa'  ~ 'Главный герой',
    name == 'Darth Vader' ~ 'Главный злодей'
    )) %>% 
  mutate('coalesce_col' = coalesce(case_col, 'другой персонаж'))
```

<br>

## Объединение таблиц

<br>

```{r}
# подготовим датафрейм
df <- starwars %>% 
  filter(species == 'Human') %>% 
  rename('new_name' = 'name')

starwars %>% 
  inner_join(df, by = c('name' = 'new_name')) # by аналог ON в SQL

# чтобы не было суффиксов в именах столбцов можно

# соединять по всем столбцам у которых совпадают имена
starwars %>% 
  inner_join(df)

# для соединения брать не всю таблицу, а только нужные столбцы
starwars %>% 
  inner_join(
    select(df, c('new_name', 'mass')),
    by = c('name' = 'new_name')
    )
```


